【裁判字號】    89,台上,2216
【裁判日期】    890427
【裁判案由】    偽造文書
【裁判全文】
最高法院刑事判決                              八十九年度台上字第二二一六號
    上訴人  台灣高等法院台南分院檢察署檢察官
    被  告  甲○○
右上訴人因被告偽造文書案件，不服台灣高等法院台南分院中華民國八十六年八月二
十九日第二審判決（八十六年度上訴字第九二九號，起訴案號：台灣台南地方法院檢
察署八十五年度偵字第一三○二○號），提起上訴，本院判決如左：
    主  文
上訴駁回。
    理  由
按刑事訴訟法第三百七十七條規定：上訴於第三審法院，非以判決違背法令為理由，
不得為之。是提起第三審上訴，應以原判決違背法令為理由，係屬法定要件；且必須
依據卷內訴訟資料為具體之指摘，並足據以辨認原判決已具備違背法令之形式，始屬
相當，否則即應認其上訴為違背法律上之程式，予以駁回。本件原判決係以檢察官起
訴書指訴被告甲○○涉嫌竊取王春蘭所有車牌ＴＱ－八八八二號自用小客車，將該車
牌丟棄，將引擎號碼磨去，重新打造為其向顏志文購買之車牌ＳＥ－六七八三號車之
引擎號碼，因認被告涉犯刑法第三百二十條第一項之竊盜罪及第二百二十條、第二百
十條之偽造文書罪嫌，其間有牽連犯關係；但經調查結果，ＳＥ－六八七三號自用小
客車原為張志明所有，因車禍不堪使用，輾轉售與原審共同被告顏志文，經以借屍還
魂方式，將王春蘭失竊之車號ＴＱ－八八八二自用小客車之引擎號碼磨去，重新打造
為ＳＥ－六八七三號車之ＹＬＮ三三一ＳＤ○四○七Ｙ號引擎號碼後，售予被告，被
告買受後一直放在顏志文與楊瑞峰（此二人被訴寄藏贓物罪嫌，業經原審維持第一審
無罪判決確定）合夥經營之「大成汽車保養廠」內，並留下鑰匙供顏、楊二人使用等
情，分別據張志明、顏志文、楊瑞峰供明在卷，被告顯係圖得利益，明知該改造後之
汽車係竊得之贓物而故意買受，並無證據足以證明其為竊取該車及加以改裝者，不能
以竊盜、偽造文書罪相繩，因認不能證明被告有上開被訴之犯罪，而維持第一審諭知
被告無罪之判決，駁回檢察官在原審之上訴。從形式上觀察，尚無違背法令之情形存
在。檢察官上訴意旨略稱：原審既認定被告係顏志文、楊瑞峰所經營「大成汽車保養
廠」論件計酬之鈑金工人，嗣於民國八十六年三月二十五日受顏志文委託參與運送贓
車，更知顏志文、楊瑞峰竊車後變造之引擎號碼係其所買受ＳＥ－六八七三號車之Ｙ
ＬＮ三三一ＳＤ○四○七Ｙ號引擎號碼，則被告縱未參與竊車，但對於變造引擎號碼
應係知情之共犯，該ＳＥ－六八七三號車既已因車禍撞損，被告仍以賤價購買，無非
欲利用該ＳＥ－六八七三號車之車牌及引擎號碼，以供ＴＱ－八八八二號車改裝之用
，原審就被告變造文書部分亦判決無罪，其認定事實違背證據法則云云。經本院卷查
所謂被告嗣後受顏志文委託參與運送之贓車，與本件系爭二車並非同一，上訴意旨據
以推論被告對顏志文等上開變造引擎號碼之行為，為知情之共犯，已屬臆測，且併同
其餘上訴意旨，核係對原審已經調查明確、且於原判決理由內已詳細說明之事項，徒
憑己意重為事實上之爭執，尚不足據以辨認原判決已具備採證違法之形式，依首開規
定及說明，應認本件上訴違背法律上之程式。
據上論結，應依刑事訴訟法第三百九十五條前段，判決如主文。
中      華      民      國    八十九    年      四      月    二十七    日
                              最高法院刑事第十庭
                                  審判長法官  曾  有  田
                                        法官  陳  宗  鎮
                                        法官  劉  介  民
                                        法官  魏  新  和
                                        法官  孫  增  同
      右正本證明與原本無異
                                              書  記  官
中      華      民      國    八十九    年      五      月      二      日


司法院資訊處製作；財團法人民間司法改革基金會備份。
